臺灣臺東地方法院刑事裁定
110年度聲字第344號
聲  請  人  臺灣臺東地方檢察署檢察官
受  刑  人  賴玩宋




上列聲請人因對受刑人數罪併罰有二裁判以上，聲請定其應執行
之刑(110年度執聲字第241號)，本院裁定如下：
    主  文
賴玩宋犯如附表所示之罪，所處如附表所示之刑，應執行有期徒
刑參年柒月，併科罰金新臺幣肆拾貳萬元，罰金如易服勞役，以
新臺幣參仟元折算壹日。
    理  由
一、聲請意旨略以：受刑人因犯如附表所示案件，先後經判決確
    定如附表所示之刑，應依刑法第53條、第51條第5款、第7款
    之規定定其應執行之刑，爰依刑事訴訟法第477條第1項之規
    定聲請定其應執行刑等語。
二、數罪併罰，有二裁判以上者，依第51條之規定，定其應執行
    之刑；得易科罰金之罪與不得易科罰金之罪、得易服社會勞
    動之罪與不得易服社會勞動之罪，經受刑人請求檢察官聲請
    定應執行刑者，依第51條規定定之；宣告多數有期徒刑者，
    於各刑中之最長期以上，各刑合併之刑期以下，定其刑期；
    宣告多數罰金者，於各刑中之最多額以上，各刑合併之金額
    以下，定其金額，刑法第53條、第50條第1 項但書第1 、2 
    款、第2 項、第51條第5 款及第7款分別定有明文。又數罪
    併罰中之一罪，依刑法規定得易科罰金，若因與不得易科之
    他罪併合處罰結果而不得易科罰金時，原可易科部分所處之
    刑，自亦無庸為易科折算標準之記載（司法院大法官釋字第
    144 號解釋及第679 號解釋可資參照）。
三、經查，受刑人因犯如附表所示之罪，先後經法院判處如附表
    所示之刑確定在案，有各該刑事判決書及臺灣高等法院被告
    前案紀錄表附卷可參。茲受刑人請求檢察官就上開案件合併
    定執行刑（見執行卷附受刑人請求臺灣臺東地方法院檢察署
    檢察官向法院聲請定應執行刑須知），檢察官以本院為如附
    表所示案件犯罪事實最後判決之法院，聲請定受刑人應執行
    之刑，經本院核閱卷附如附表所示之刑事判決書及臺灣高等
    法院被告前案紀錄表無訛，並經本院於民國110年11月4日訊
    問程序予受刑人以言詞方式陳述意見之機會，認首揭聲請為
    正當，於法律性拘束之外部界限及內部界限加以裁量，定其
    應執行之刑。至受刑人所犯如附表編號1、2、4、7 所示之
    罪之宣告刑雖符合易科罰金之宣告標準，然因與如附表編號
    3、5、6 所示不得易科罰金之罪合併定應執行刑，自不得易
    科罰金，附此敘明。
四、依刑事訴訟法第477 條第1 項、刑法第50條第2 項、第53條
    、第51條第5款、第7款、第42條第3項前段，裁定如主文。
中　　華　　民　　國　　110 　年　　11　　月　　19　　日
                  刑事第二庭  法  官  徐晶純 
以上正本證明與原本無異。
如不服本裁定，應於裁定送達後5日內向本院提出抗告狀（須附
繕本）。
「切勿逕送上級法院」
                              書記官  尹  瑋
中　　華　　民　　國　　110 　年　　11　　月　　22　　日

附表

應執行刑案件一覽表        編號           1          2           3          4   罪名  施用第一級毒品 施用第二級毒品 施用第一級毒品 竊盜(2罪)  宣告刑  有期徒刑6月 有期徒刑4月 有期徒刑8月 有期徒刑2月 有期徒刑3月 應執行有期徒刑4月 犯罪 日期  108.04.29 108.08.11 108.08.13 108.04.19 108.04.19 偵查(自訴)機關年度案號  臺東地檢108年度毒偵字第305號 臺東地檢108年度毒偵字第407號  臺東地檢108年度毒偵字第407號 臺東地檢108年度偵字第1958號、2070號 最後事實  審 法院 臺東地院 臺東地院 臺東地院 臺東地院  案號 108年度訴字第106號 108年度訴字第137號 108年度訴字第137號 108年度東簡字第271號  判決日期 108.11.14 108.12.16 108.12.16 108.12.10 確定判決 法院 臺東地院 臺東地院 臺東地院 臺東地院  案號 108年度訴字第106號 108年度訴字第137號 108年度訴字第137號 108年度東簡字第271號  判決確定日期 108.11.14 109.01.06 109.01.06 109.01.10 是否為得易科罰金  是 是 否 是 是否為得易服社會勞動  是 是 否 是 備   註  臺東地檢109年度執字第40號 臺東地檢109年度執字第202號 臺東地檢109年度執字第203號 臺東地檢109年度執字第244號   編號1至4臺東地院109聲258定應執行1年6月，執行中    



  編號           5          6          7   罪名  業務侵占 竊取森林主產物貴重木 1.媒介贓物罪 2.毀損罪  宣告刑  有期徒刑7月 有期徒刑1年2月，併科新臺幣220,320元，如易服勞役，以新臺幣3,000元折算壹日 1.有期徒刑6月，併科新臺幣300,000元，如易服勞役，以新臺幣3,000元折算壹日 2.有期徒刑2月 應執行有期徒刑7月 犯罪 日期  108.06.12 108.07.19至108.07.23間 108.08.05 108.08.05至108.08.06間 偵查(自訴)機關年度案號  臺東地檢108年度偵字第2863號 臺東地檢108年度偵字第2413、2389、2716、2940號 臺東地檢108年度偵字第2413、2389、2716、2940號 最後事實審 法院 臺東地院 臺東地院 臺東地院  案號 109年度易字第51號 108年度原訴字第66號 108年度原訴字第66號  判決日期 109.10.22 110.03.19 110.03.19 確定判決 法院 臺東地院 臺東地院 臺東地院  案號 109年度易字第51號 108年度原訴字第66號 108年度原訴字第66號  判決確定日期 109.11.17 110.04.23 110.04.23 是否為得易科罰金  否 否 是 是否為得易服社會勞動  否 否 是 備   註  臺東地檢109年度執字第1916號 臺東地檢110年度執字第827號 臺東地檢110年度執字第828號   接續執行至111.8.14 未執行 未執行